【裁判字號】    89,上易,46
【裁判日期】    890313
【裁判案由】    妨害自由等
【裁判全文】
臺灣高等法院臺中分院刑事判決              八十九年度上易字第四六號
    上  訴  人
    即  被  告  甲○○
右上訴人因妨害自由等案件，不服臺灣苗栗地方法院中華民國八十八年九月二十一日
第一審判決（起訴案號：臺灣苗栗地方法院檢察署八十八年度偵字第一八○七號），
提起上訴，本院判決如左：
    主      文
上訴駁回。
    事實及理由
一、本案經本院審理結果，認第一審判決認事用法及量刑均無不當，應予維持，並引
    用第一審判決書記載之事實、證據及理由（如附件）。
二、上訴人即被告甲○○上訴意旨仍執前詞，否認受退去要求而仍留滯他人住宅及恐
    嚇犯行，經核非有理由，應駁回其上訴。
三、本件事實既明，被告請求再予傳訊楊杏惠及丙○○並無必要，附此明。
據上論斷，應依刑事訴訟法第三百六十八條、第三百七十三條，判決如主文。
本案經檢察官乙○○到庭執行職務。
中      華      民      國    八十九     年      三      月    十三    日
                                  臺灣高等法院臺中分院刑事第四庭
                                        審判長法  官  古  金  男
                                              法  官  陳  欣  安
                                              法  官  胡  國  棟
右正本證明與原本無異。
不得上訴。
                                              書記官  吳  麗  慧
中      華      民      國    八十九     年      三       月    十五    日
                                                                        Ｑ
臺灣苗栗地方法院刑事判決                          八十八年度易字第五八九號
    公  訴  人  臺灣苗栗地方法院檢察署檢察官
    被      告  甲○○  男  三十歲（民國○○○年○月○日生）
                        住苗栗縣苗栗市高苗里二十二鄰三山二十三號
                        身分證統一編號：Ｋ一二五五八八一號
右列被告因妨害自由等案件，經檢察官提起公訴（八十八年度偵字第一八０七號），
本院判決如左：
    主  文
甲○○受退去他人住宅之要求而仍滯留，累犯，處有期徒刑肆月，如易科罰金以佰
元折算壹日。又以加害生命之事，恐嚇他人致生危害於安全，累犯，處有期徒刑陸月
，如易科罰金以佰元折算壹日。應執行有期徒刑玖月，如易科罰金以佰元折算壹
日。
    事  實
一甲○○前於民國（下同）八十二年間，因違反麻醉藥品管理條例案件，經台灣新
    竹地方法院判處有期徒刑六月確定，於八十三年七月二日易科罰金執行完畢。仍
    不知悔改，於八十八年二月十九日下午二時許，前往丁○○、丙○○夫婦位於苗
    栗縣西湖鄉下埔村九鄰水頭屋一號住宅，經丁○○同意後進入，嗣因在屋內與丁○○家人發生爭執，經丁○○為退去之要求，仍拒不離去而滯留。又甲○○於八
    十八年三月二十二日晚間八時許，因有事欲找丁○○之媳婦楊杏惠，即前往上揭
    劉宅，經丁○○同意進入後，甲○○表示欲至丁○○媳婦楊杏惠之房間找楊杏惠
    ，為丁○○所制止，甲○○竟起犯意，忿而對丁○○恐嚇稱：「你老頭子不要管
    我的事，再管，我要打死你」等語，使丁○○心生畏懼，致生危害於安全。
二、案經丙○○訴由苗栗縣警察局通霄分局報請臺灣苗栗地方法院檢察署檢察官偵查
    起訴。
    理  由
一、訊據被告甲○○矢口否認有何犯行，辯稱：八十八年二月十九日，伊至丁○○、
    丙○○夫婦住處欲找楊杏惠，之後丁○○要求伊離去時，伊僅再講幾句話就走了
    ；於八十八年三月二十二日晚間八時許，伊只有與丁○○吵架，並未出言恐嚇云
    云。惟查，右揭事實，業據被害人丁○○、丙○○及證人楊杏惠證述屬實。參以
    被告自承有於八十八年二月十九日前往丁○○住處，丁○○要求伊退去時，伊仍
    再講話等情，核與被害人丁○○於本院審理時證述：我叫他（指被告）走，他沒
    有，還在說話等語相符，則被告於丁○○為退去之要求時，仍執意在場說話，未
    迅即離去，其顯然已有滯留該處之行為至明，是被告此部分所辯，無非卸責之詞
    ，並不足取。第查，被告出言恐嚇被害人丁○○乙節，除據被害人丁○○到庭指
    訴歷歷外，證人楊杏惠亦到庭結稱：我聽見他們（指被告及丁○○）吵得很大聲
    等語，而被告對於斯時因欲進入楊杏惠房內而與丁○○有所爭執，吵得很兇一情
    ，亦坦言不諱（見本院八十八年九月七日審判筆錄）。觀諸被告因執意進入楊杏
    惠房內，為丁○○所制止，而與被害人丁○○有所爭執，情緒已然激動，且被告
    不顧丁○○勸阻，執意進入其媳婦楊杏惠房內，亦可看出其在劉宅之盛氣凌人，
    不僅無視於該處為他人住宅，亦未將丁○○等人看在眼裡，是以被告於此種輕視
    之心態下，在盛怒之餘，向阻止其入內之丁○○恫稱前開言語，核與常情並不相
    悖，足徵被害人丁○○之證述非屬虛妄，足以採信，被告上開陳述衡為避重就輕
    之詞，委不可取。綜上事證明確，被告犯行堪以認定。
二、核被告所為，係犯刑法第三百零六條第二項受退去他人住宅之要求而仍滯留之罪
    ，依第一項之刑論處（公訴人認係同法條第一項之無故侵入住宅罪嫌，容有所誤
    ，起訴法條應予變更）及第三百零五條之恐嚇罪。被告所犯上開二罪，犯意各別
    ，罪名有異，應分論併罰。又被告有事實欄所載論罪科刑執行情形，有台灣高等
    法院檢察署刑案紀錄簡覆表在卷可查，其於有期徒刑執行完畢後，五年內再犯本
    件有期徒刑以上之罪，為累犯，應依刑法第四十七條規定加重其刑。爰審酌被告
    無視他人家宅安全，且出言恐嚇，到庭復否認犯行，顯無悔意，及其犯罪之動機
    、目的、手段，犯罪所生之危害等一切情狀，分別量處如主文所示之刑，並定執
    行刑及依大法官會議釋字第三六六號解釋均諭知易科罰金之折算標準。
據上論斷，應依刑事訴訟法第二百九十九條第一項前段、第三百條，刑法第三百零六
條第二項、第一項、第三百零五條、第四十七條、第四十一條（大法官會議釋字第三
六六解釋）、第五十一條第五款，罰金罰鍰提高標準條例第一條前段、第二條，判決
如主文。
中      華      民      國    八十八    年      九      月    二十一    日
                                        法  官  周  淡  怡
右正本證明與原本無異。
如不服本判決，應於判決送達後十日內向本院提出上訴狀( 應附繕本 )，上訴於
臺灣高等法院台中分院。
                                        書記官  陳  貴  瑋
中      華      民      國    八十八    年      九      月     二十三   日
附錄論罪科刑法條
刑法第三百零五條
以加害生命、身體、自由、名譽、財產之事恐嚇他人，致生危害於安全者，處二年以
下有期徒刑、拘役或三百元以下罰金。
刑法第三百零六條
無故侵入他人宅、建築物或附連圍繞之土地或船艦者，處一年以下有期徒刑、拘役或
三百元以下罰金。
無故隱匿其內，或受退去之要求而仍留滯者，亦同。


司法院資訊處製作；財團法人民間司法改革基金會備份。
